【裁判字號】    99,簡上,121
【裁判日期】    990831
【裁判案由】    竊盜
【裁判全文】
臺灣嘉義地方法院刑事判決             99年度簡上字第121號
上  訴  人
即  被  告  己○○
輔  佐  人
即被告之子  庚○○
上列上訴人因竊盜案件，不服本院朴子簡易庭民國99年5 月31日
99年度朴簡字第149 號第一審判決（聲請簡易判決處刑書案號：
臺灣嘉義地方法院檢察署99年度偵字第2059號），提起上訴，本
院管轄之第二審合議庭判決如下：
    主  文
上訴駁回。
    犯 罪 事 實
一、己○○意圖為自己不法之所有，於民國99年2 月15日凌晨3
    時15分許至3 時32分間，騎乘腳踏車至丁○○所經營設於嘉
    義縣太保市○○路○ 段254 之1 號之早餐店，接續徒手竊取
    丁○○所有之石板4 塊及水槽1 只，而來回搬運離去現場。
    嗣經丁○○發現失竊報警並調閱監視錄影畫面，而循線查悉
    上情。
二、案經丁○○訴由嘉義縣警察局水上分局報告臺灣嘉義地方法
    院檢察署檢察官偵查並聲請以簡易判決處刑。
    理  由
壹、證據能力部分：
一、按被告以外之人於審判外之陳述，雖不符刑事訴訟法第159
    條之1 至第159 條之4 之規定，而經當事人於審判程序同意
    作為證據，法院審酌該言詞陳述或書面陳述作成時之情況，
    認為適當者，亦得為證據；當事人、代理人或辯護人於法院
    調查證據時，知有第159 條第1 項不得為證據之情形，而未
    於言詞辯論終結前聲明異議者，視為有前項之同意，刑事訴
    訟法第159 條之5 定有明文。查本案所引用之被告以外之人
    審判外之言詞或書面陳述，被告及檢察官於本院審理時，知
    有第159 條第1 項不得為證據之情形，而未於言詞辯論終結
    前聲明異議，本院審酌該等言詞陳述及書面陳述作成之情況
    ，未見有何不適當之情形，故依前開規定，均應有證據能力
    。另被告及輔佐人請求傳喚偵查中證述之證人乙○○對質詰
    問，亦依法調查，併此敘明。
二、卷附99年2 月15日之監視錄影光碟，係由證人甲○○裝設於
    其設立之檳榔攤前所錄製之內容，且經承辦員警乙○○以錄
    影設備將原錄製內容予以轉錄，亦係全程連續錄影，經本院
    審理時勘驗無訛（見本院卷第52頁），是該監視錄影光碟於
    製作過程並無涉入人為知覺、記憶過程之錯誤危險，非屬傳
    聞證據，且經本院翻拍上開監視錄影光碟之畫面附卷，依法
    具有證據能力。
貳、認定事實所憑之證據及理由：
一、訊據被告矢口否認有於上開時地至告訴人丁○○之早餐店竊
    取石板4 塊及水槽1 只之犯行。被告與其輔佐人辯稱：被告
    當時在住處睡覺，並無前往告訴人之早餐店，監視錄影畫面
    所拍攝之影像模糊，未拍得行竊水槽之經過，所拍攝之人並
    非被告，該拍攝地點亦可能有面容相似之人經過；在被告住
    處所拍攝之腳踏車（車後無反光CD片）及雨衣均與監視錄影
    畫面中之腳踏車及雨衣不同；證人戊○○、丁○○、丙○○
    與被告前有土地等糾紛，渠等未當場查獲竊盜之人，而無人
    贓俱獲，竟證述係被告所為，渠等之證述不實在；證人乙○○與證人戊○○等認識，無法公正處理；證人甲○○經營檳
    榔攤之地點是向告訴人承租，故其證述有偏頗云云。
二、惟查：
（一）證人即告訴人丁○○於警詢時證述：伊早餐店所使用放置
      於門外牆壁之水槽1 個、4 塊石板（2 塊墊桌子用之石板
      、2 塊蓋水溝蓋之石板），於99年2 月15日凌晨遭人竊取
      等語（見警卷第1 ～3 頁），復有員警至現場取證之照片
      2 紙（水槽及石板之失竊位置，見警卷第10頁），此外，
      於99年2月15日凌晨3時15分許至3時32分間，一身穿藍色
      衣、短髮、中年以上之男子騎乘腳踏車至告訴人早餐店前
      ，每次搬運1塊石板放置於腳踏車後座即離去現場，接續
      至現場搬運4次等情，有監視錄影光碟、勘驗筆錄及翻拍
      照片在卷可稽（見本院卷第12～17、52頁），是告訴人上
      開水槽1個、4塊石板於同一時、地遭竊之事實，應堪認定
      。
（二）又證人丙○○於本院審理時證述：被告是伊親叔叔，至少
      已認識40年，被告因一些家產之事而與伊訴訟，伊至告訴
      人早餐店吃早餐時，有時候會見到被告至該處附近工作，
      早餐店旁之檳榔攤越南老闆娘（即甲○○）裝設監視錄影
      ，因告訴人東西失竊，故伊有至檳榔攤觀看錄影畫面，伊
      一看錄影畫面內搬石板之人，尤其回過頭比較近之清晰畫
      面，就百分百確定是被告，且周遭出入之人完全沒有跟被
      告相像的等語（見本院卷第65～74頁）；證人戊○○於本
      院審理時證述：被告是伊三哥，是同父母所生，伊姪女（
      即告訴人）石板、水槽遭竊，伊就至檳榔攤跟派出所看錄
      影帶，伊一看就知道是被告，該錄影畫面內之人臉部、頭
      髮及體型，全體看起來像被告，且迄今不曾看過有人面容
      、體型、頭髮與被告相像者等語（見本院卷第74～82頁）
      ；而證人丙○○、戊○○均認識被告數十年並有親屬關係
      ，對於被告之體型、樣貌知之甚詳，應無錯認之情。況參
      酌證人甲○○於偵查中證述：伊在告訴人早餐店隔壁經營
      檳榔攤3 個多月，被告每天都在其店前面走來走去，且被
      告每天騎單車到處跑，伊從監視錄影內容之人的頭髮、身
      材、臉孔判斷是被告（見偵查卷第35頁）；復參酌本件監
      視錄影所攝得行竊之人，其身型瘦長、年紀非輕、臉型及
      額頭兩側斜上無頭髮之髮際線等特徵，均與被告相符，有
      被告於原審拍攝之照片、上開監視錄影翻拍照片在卷足資
      比對（見警卷第11頁、原審卷第18～19頁、本院卷第12～
      17頁），是上開證人之證述信而有據，足堪採信。因之，
      上開監視錄影畫面攝得竊取石板4 塊之人為被告等情，洵
      堪認定。
（三）另上開監視錄影設備係甲○○所裝設，故拍攝角度僅限於
      早餐店前與檳榔攤交界處，有該監視錄影畫面之翻拍照片
      在卷可查（見警卷第11～12頁），且經證人丙○○證述：
      告訴人之水槽原位該監視錄影畫面之位置無法拍到之地方
      等語（見本院卷第71頁）；復參以告訴人所使用之水槽1
      只，係擺設於其門外牆壁連同4塊石板遭竊，業如前述；
      再審諸該石板4塊係遭被告自凌晨3時15分至3時32分往返
      現場搬運，故依上開證據亦足認該水槽之失竊係同一人即
      被告所為無疑。被告及輔佐人雖辯稱監視錄影未拍得被告
      竊取水槽之經過等情，亦無礙其竊盜犯行之認定。
（四）被告及輔佐人雖以上揭情詞置辯：
   (1) 被告及輔佐人雖辯稱監視錄影畫面中腳踏車後車燈是以反
      光CD片所裝設，與伊等家中腳踏車車後反光燈不同云云。
      然依監視錄影畫面可知，該後車燈因反光無法清楚辨悉為
      何物，反而是錄影畫面中該腳踏車坐墊包裹塑膠套而些微
      反光情事，與被告家中之腳踏車坐墊均包裹塑膠套相符（
      見警卷第12～14頁、本院卷第53頁），是被告及輔佐人上
      開辯解，尚不足為有利被告之認定。
   (2) 又證人乙○○於本院審理時證述：被告住處有3 、4 樓，
      經被告同意後，伊與派出所所長至被告住處1 樓搜查，且
      未至被告住處2 樓以上搜查，因監視錄影畫面拍得之人穿
      著類似雨衣之服裝，故詢問被告平日穿何雨衣，由被告自
      行提出供拍攝之雨衣，伊並無再行搜查被告住處尚有何雨
      衣等語（見本院卷第86～88、94、95頁），故上開雨衣僅
      係被告單純提出，並非經員警在被告住處全面搜索後比對
      監視錄影內容所取得，自難僅依該被告提出之雨衣與監視
      錄影畫面中之雨衣不同，遽採為有利被告之認定。
   (3) 至證人丙○○、戊○○與被告雖有家產分配等糾紛，此經
      被告供稱不諱，且經證人丙○○、戊○○陳述在卷，惟本
      院綜合上開證人及證述、卷附監視錄影光碟之內容、翻拍
      照片、失竊現場照片、被告採證照片等卷內事證，已足認
      渠等所述非虛，自難僅以渠等與被告間有所嫌隙，遽認所
      述不實。
   (4) 再承辦員警乙○○於本院審理時證述：告訴人報案之初並
      無檢附事證，待伊至現場看到隔壁檳榔攤業者（即甲○○
      ）有裝設監視錄影，即請業者調閱，再由伊以派出所之攝
      影機翻拍，伊是以監視畫面所呈現之該人身材是瘦長型、
      第二是髮型，第三是年紀而綜合判斷神似被告，在伊轄區
      ，雖有相似者，但這麼像的應該幾乎沒有等語（見本院卷
      第88～91、93頁），是依證人上開所述，其受案、取證、
      判斷過程，並無偏頗之情，況證人乙○○證述：伊不認識
      戊○○、丙○○等語（見本院卷第90頁）、證人丙○○於
      本院審理時證述：只知道乙○○是警察，也不知道其名字
      （見本院卷第69頁）、證人戊○○於本院審理時證述不認
      識乙○○等語（見本院卷第80頁）。因之，證人乙○○僅
      為承辦本案之人，本即會接觸告訴人、證人而製作筆錄，
      且與告訴人及證人等均非熟識，自難僅憑其偵查及本院不
      利被告之證述，即推定其無法公正處理。
   (5) 末證人甲○○雖承租證人丙○○名下之處所經營檳榔攤，
      業經證人丙○○於本院審理時證述在卷（見本院卷第70頁
      ），但並無證據顯示甲○○之證述有何偏頗情事，被告及
      輔佐人僅以證人甲○○承租該處經營檳榔攤而空言指摘其
      陳述偏頗，尚無理由。
（五）而被告及輔佐人聲請傳喚被告之妻蕭盧金桂及輔佐人證明
      被告於案發時在其住處睡覺等情，惟經本院認定被告乃為
      上開行竊之人事證明確，是上開聲請已無調查之必要，附
      此敘明。
（六）本件事證已臻明確，被告犯行，已足認定，應依法論科。
、論罪科刑：
（一）核被告所為，係犯刑法第320條第1項竊盜罪。被告於密接
      時地，竊取水槽1只及石板4塊，其侵害相同法益，且各行
      為之獨立性極為薄弱，依一般社會健全觀念，在時間差距
      上，難以強行分開，在刑法評價上，應視為數個舉動之接
      續施行，為接續犯。
（二）原審認被告罪證明確，並審酌被告國小畢業之智識程度、
      素行良好、竊取之財物價值、犯後否認及犯罪手段等一切
      情狀，適用刑事訴訟法第449 條第1 項、第454 條第2 項
      、刑法第320 條第1 項、第41條第1 項前段、刑法施行法
      第1 條之1 第1 項、第2 項前段，量處被告拘役50日，並
      諭知以新臺幣1千元折算1日之易科罰金折算標準，其認事
      用法均無不當，量刑亦屬妥適。被告上訴否認犯行，指摘
      原判決不當，為無理由，應予駁回。
據上論斷，依刑事訴訟法第455 條之1 第1 項、第3 項、第368
條，判決如主文。
本案經檢察官侯德人到庭執行職務。
中    華    民    國    99    年    8     月    31    日
            刑事第四庭  審判長  法  官    蔡憲德
                                法  官    王慧娟
                                法  官    梁淑美
上列正本證明與原本無異。
本件不得上訴。
中    華    民    國    99    年    8     月    31    日
                                書記官    林金福
附錄本判決論罪法條：
  中華民國刑法第320條
（普通竊盜罪、竊佔罪）
意圖為自己或第三人不法之所有，而竊取他人之動產者，為竊盜
罪，處5年以下有期徒刑、拘役或5百元以下罰金。
意圖為自己或第三人不法之利益，而竊佔他人之不動產者，依前
項之規定處斷。
前二項之未遂犯罰之。

司法院資訊處製作；財團法人民間司法改革基金會備份。
